【裁判字號】    97,消債更,575
【裁判日期】    971229
【裁判案由】    更生事件
【裁判全文】
臺灣板橋地方法院民事裁定           97年度消債更字第575號
聲  請  人  乙○○
代  理  人  蔡雅蓯律師
上列聲請人因消費者債務清理事件，聲請更生，本院裁定如下：
    主  文
聲請人乙○○自中華民國九十七年十二月二十九日下午四時起開
始更生程序。
本件得由司法事務官進行更生程序。
    理  由
一、按法院開始更生程序之裁定，應載明其年、月、日、時，並
    即時發生效力；又法院裁定開始更生或清算程序後，得命司
    法事務官進行更生或清算程序，消費者債務清理條例第45條
    第1 項、第16條第1 項前段分別定有明文。
二、本件聲請意旨略以：聲請人目前債務總金額為新臺幣（下同
    ）6,237,730 元，有不能清償債務之情事，在消費者債務清
    理條例施行前，曾於民國95年12月依照中華民國銀行公會會
    員辦理消費者金融案件無擔保債務協商機制，與最大債權金
    融機構安泰商業銀行成立協商，每期應繳之協商金額為22,8
    77元，又與美商美旗銀行成立個別協商，每期應繳之協商金
    額為2,000 元，另曾以胞姊甲○○名義申辦信用貸款，每月
    應償還金額為16,373元，合計每月須還款41,250元，惟聲請
    人96年度每月薪資平均僅44,030元，扣除每月須還款金額後
    ，根本難以維持最低基本生活，經濟甚為窘困，其間，多由
    家人接濟或以胞姊名義申辦之信用貸款繳交每月須還款之不
    足金額，甚至向公司先行支借薪資以為清償，然於繳納7 期
    協商金額後，在每月入不敷出之情況下，已無力繼續履行協
    商條件，遂於96年7 月告知最大債權銀行安泰商業銀行，希
    望能夠通融予以展延2 個月繳款期間，但遭該行拒絕，並於
    次月通報各債權銀行，致使聲請人毀諾，此非可歸責於聲請
    人之事由所致；此外，聲請人無擔保或無優先權之債務總額
    未逾12,000,000元，復未經法院裁定開始清算程序或宣告破
    產，爰向本院聲請裁定開始更生程序等語。經查，聲請人所
    主張之上開事實，業據其提出與所述相符之財產及收入狀況
    說明書、財政部臺北巿國稅局財產歸屬資料清單、財團法人
    金融聯合徵信中心債權人清冊及當事人綜合信用報告書、協
    議書、無擔保債務還款計畫、分期還款約定書、戶籍謄本、
    香港商上海匯豐銀行放款戶攤還傳票、中國信託商業銀行三
    重分行存款存摺、星展銀行魔力現金卡對帳單、金融卡融資
    及透支往來明細查詢單、各債權銀行債權金額一覽表為證；
    本件復查無債務人有消費者債務清理條例第6 條第3 項、第
    8 條或第46條各款所定駁回更生聲請之事由存在，則聲請人
    聲請更生，應屬有據，爰依首揭規定，裁定如主文。
中    華    民    國    97    年    12    月    29    日
                  民事第三庭    法  官  王瑜玲
上為正本係照原本作成
本件不得抗告
本裁定已於民國97年12月29日下午4 時公告。
中    華    民    國    97    年    12    月    29    日
                                書記官  黃美雲


司法院資訊處製作；財團法人民間司法改革基金會備份。
